臺灣高等法院臺南分院民事裁定　96年度抗字第57號
抗　告　人　甲○○
　　　　　　　　　　　（另案於台中看守所羈押中）
　　　　　　　　　　　送達代.
上列抗告人與相對人乙○○、秉璋企業有限公司間拍賣抵押物強
制執行事件，因相對人乙○○等另案提起執行異議之訴並聲請停
止執行，抗告人對於中華民國九十五年十一月六日台灣台南地方
法院所為裁定（九十五年度聲字第一四二二號），提起抗告，本
院裁定如下：
   主   文
抗告駁回。
抗告程序費用由抗告人負擔。
      理      由
一、抗告意旨略以：原裁定核定供擔保金額過低，應以新台幣（
    下同）四千一百二十九萬八千一百五十萬元為適當。蓋伊因
    本件停止執行事件，未即時經由拍賣不動產而受償之債權額
    應以債權本金四千一百萬元為計算基準，並以一般金融機構
    所為百分之十之放款利率，計算四年四月之損失為一千七百
    七十五萬三千元，加上執行債權之遲延利息為一千五百五十
    四萬五千一百五十元，併加計因標的物延後拍賣所可能遭受
    之風險八百萬元，合計伊之損失應為四千一百二十九萬八千
    一百五十元。原裁定所命相對人之擔保數額顯然偏低，損害
    伊之權益，爰提起本件抗告，求為廢棄原裁定等語。
二、按有回復原狀之聲請或提起再審或異議之訴，或對於和解為
    繼續審判之請求，或提起宣告調解無效之訴，撤銷調解之訴
    ，或對於許可強制執行之裁定提起抗告時，法院因必要情形
    ，或依聲請定相當並確實之擔保，得為停止強制執行之裁定
    ，強制執行法第十八條第二項定有明文。次按法院依強制執
    行法第十八條第二項定擔保金額，而為准許停止強制執行之
    裁定者，該項擔保係備供債權人因停止執行所受損害之賠償
    ，其數額應依標的物停止執行後，債權人未能即時受償或利
    用該標的所受之損害額，或因另供擔保強制執行所受之損害
    額定之，非以標的物之價值或其債權額為依據。而其擔保金
    額之多寡應如何認為相當，原屬於法院職權裁量之範圍，如
    已斟酌債權人因停止執行所應受之損害，自非當事人所可任
    意指摘（最高法院九十一年度台抗字第四二九號、九十二年
    度台抗字第五七四號裁定要旨分別參照）。
三、本件相對人以其另向原法院提起執行異議之訴，經原法院以
    九十五年度重訴字第一六四號受理在案為由，聲請裁定停止
    原法院九十五年度執字第一一四一六號執行事件之強制執行
    程序。原審法院經調取上揭執行卷宗及訴訟卷宗審究後，認
    相對人之聲請為有理由，並以抗告人因停止執行，未能即時
    經由拍賣不動產受償之債權額，預估為執行法院就相對人所
    有執行標的物核定之第一次拍賣底價三千六百四十五萬元及
    其利息；則抗告人可能因無法運用該筆資金而發生相當於利
    息之損失，應以上揭拍賣底價作為計算基準，並以週年利率
    百分之五為計算利息之利率，及依司法院頒各級法院辦案期
    限實施要點規定，其本案訴訟期間預估約為四年四個月，而
    計算抗告人因停止執行無法即時受償，可能遭受之損失為七
    百八十九萬七千五百元，並據以核定為本件停止執行時，相
    對人應供擔保金額之條件者，經核於法並無不合。
四、抗告人雖抗辯：擔保金額應以其未即時受償之債權本金總額
    四千一百萬元為計算基準，並以一般金融機構所為百分之十
    之放款利率計算其損失，再加計遲延利息之損失及標的物延
    後拍賣之風險損失云云；惟查：
（一）法院酌定預供擔保金而為停止執行之裁定，旨在擔保債權
      人因債務人聲請停止強制執行可能遭受之損害。至於抗告
      人於停止強制執行期間所應獲得之利息，於停止執行之原
      因消滅而繼續執行時，並非不得獲受清償；亦即於停止執
      行期間，抗告人之債權僅係暫停受償並非消滅，其原有之
      利息債權仍賡續計算。本件抗告人對於相對人之本金債權
      雖達四千一百萬元，惟相對人所有執行標的財產經強制執
      行者，其價值經鑑定並徵詢執行當事人意見後，由執行法
      院核定拍賣底價為三千六百四十五萬元，並定期於九十五
      年十一月十六日行第一次公開拍賣程序乙情，此有拍賣公
      告附於上揭執行卷宗可參。是抗告人因本件強制執行事件
      ，得受償之總金額不致超過上開執行標的物之拍定金額；
      更且上開拍定金額尚應優先清償執行當事人繳交之執行費
      用，堪信原執行事件縱得順利拍定而分配價金，抗告人得
      受償之金額，亦僅限於上開執行拍賣所得金額而已，逾此
      之金額，既非抗告人因本件強制執行事件得受償之金額，
      難認係抗告人因停止執行可能遭受之損害；抗告人抗辯：
      其因停止執行而遭受之損害，應以其債權本金總額為計算
      基準云云，即嫌無據。
（二）又執行法院核定就相對人所有執行標的土地及建物等不動
      產為合併拍賣，其中相對人所有坐落二三四九地號土地上
      ，另有一間廟宇及金爐乙情，並經執行法院於九十五年七
      月二十一日履勘現場查明屬實，有履勘筆錄附於上揭執行
      卷宗可按；執行法院定期於九十五年十一月十六日行第一
      次拍賣程序時，並將「拍定後，福安宮及所屬金爐坐落之
      土地不點交」定為拍賣條件之一者，此參上揭執行卷宗所
      附拍賣公告亦明。是執行法院核定就相對人所有土地及建
      物為合併拍賣，因其中部分土地於拍定不予點交，不利於
      拍定人對於拍定標的物之使用收益，及拍定標的物之整體
      運用，按諸一般常情，上開不予點交之拍賣條件，例皆影
      響及於應買人之應買意願；則本件執行標的物是否得於第
      一次公開拍賣時即予順利拍定？抑或須歷經數次拍賣程序
      ，甚至因而無法拍定而須撤銷查封程序者？均未可知而難
      予臆測；抗告人空口抗辯近來房地產景氣回升，系爭標的
      物賣得高價之機率甚高，本件強制執行程序之拍賣，必定
      高於底價云云，亦嫌速斷。
（三）至按應付利息之債務，其利率未經約定，亦無法律可據者
      ，其週年利率為百分之五，為民法第二百零三條所明定。
      本件抗告人因停止執行，而受有無法即時運用該筆資金，
      若因此造成發生相當於利息之損失，與其債權本金依法得
      受償之利息債權性質不同，核係另一損害賠償之債，自應
      按法定利率計算其遲延利息。抗告人徒以他法院就不同具
      體個案所為之個別裁量，抗辯原裁定審酌利率時應予比照
      ；並以因標的物延後拍賣，可能遭受之風險損失為八百萬
      元云云，惟並未提出實據以實其說，核係臆測之詞云云，
      同無足採。
（四）綜上，原法院斟酌債權人因停止執行所應受之損害，依其
      職權裁量相對人之擔保金額以七百八十九萬七千五百元為
      相當，依上開說明，非當事人所可任意指摘。原法院所為
      裁定既無不當，抗告人空言指摘原裁定預供擔保之金額過
      低，損及其權益，為無理由，應予駁回。
五、據上論結，本件抗告為無理由，依強制執行法第三十條之一
    、民事訴訟法第四百九十五條之一第一項、第四百四十九條
    第一項、第九十五條、第七十八條，裁定如主文。
中　　華　　民　　國　　96　　年　　6　　月　　29 　　日
                    民事第三庭
                                審判長法　官  陳  光  秀
                                      法　官  曾  平  杉
                                      法　官  李  文  賢
上為正本係照原本作成。
如不服本裁定，僅得於收受本裁定正本送達後十日內以適用法規
顯有錯誤為理由，向本院提出再抗告狀（須附繕本一份及繳納再
抗告裁判費新台幣一千元），並經本院許可後始可再抗告於最高
法院。
中　　華　　民　　國　　96　　年　　7　　月　　 3　　日
                                      書記官  劉  清  洪
【附記】
民事訴訟法第495條
之1第2項準用同法第466條之1第1、2項規定：
(1)對於第二審判決上訴，上訴人應委任律師為訴訟代理人。但上
  訴人或其法定代理人具有律師資格者，不在此限。
(2)上訴人之配偶、三親等內之血親、二親等內之姻親，或上訴人
  為法人、中央或地方機關時，其所屬專任人員具有律師資格並
  經法院認為適當者，亦得為第三審訴訟代理人。
民事訴訟法第466條之2：
上訴人無資力委任訴訟代理人者，得依訴訟救助之規定，聲請第
三審法院為之選任律師為其訴訟代理人。
